臺灣臺中地方法院行政訴訟判決
111年度交字第161號
原      告  陳慶祥  

被      告  臺中市交通事件裁決處
                      設臺中市○○區○○○路00號
代  表  人  黃士哲    住同上
訴訟代理人  黃曉妍律師
上列當事人間交通裁決事件，原告不服被告民國111年3月23日中
市裁字第68-G6ND60122號裁決書，提起行政訴訟，本院判決如下
：
    主  文
原告之訴駁回。
訴訟費用新臺幣參佰元由原告負擔。
    事實及理由
一、程序事項：
　　按行政訴訟法第237條之7規定，交通裁決事件之裁判，得不
    經言詞辯論為之。本件屬交通裁決事件，依兩造所述各節及
    卷內資料其事證已臻明確，本院認無經言詞辯論之必要，爰
    不經言詞辯論而為判決。
二、事實概要：
　　原告駕駛號牌BJW-6799號自用小客車(下稱系爭車輛)於民國
    110年12月28日13時53分許，停放於臺中市○○區○○○街00號，
    因「併排停車」之違規行為，遭臺中市政府警察局第六分局
    （下稱舉發機關）員警認定該車違反道路交通管理處罰條例
    第56條第2項之規定，當場對原告掣開第G6ND60122號舉發違
    反道路交通管理事件通知單。被告續於111年3月23日以中市
    裁字第68-G6ND60122號裁決書（下稱原處分），依道路交通
    管理處罰條例第56條第2項及「違反道路交通管理事件統一
    裁罰基準表」之規定，依期限內到案基準，裁處原告罰鍰新
    臺幣（下同）2,400元。
三、原告主張略以：
　  原告當時是臨時停車準備接送70多歲老者上車，且於駕駛位
    上引擎未熄火保持立即行駛之狀態，有當場提出異議並非「
    停車」狀態，當時車輛遂於現場繞行中準備要接送人員上車
    ，舉發照片時間110年12月28日13時50分01秒至13時53分01
    秒，亦未超過3分鐘。再檢視台中市惠中二街路段，台中市
    政府劃設車位不當，無另劃設可供車輛停靠空間迫使商家、
    住戶上下課、卸貨無法停靠，並非駕駛人故意違規併排停車
    。再者，當時系爭車輛並非「停車」狀態，員警應施以勸導
    並填製交通違規勸導單，以不舉發為適當等語。並聲明：原
    處分撤銷。
四、被告答辯略以：
(一)查舉發員警密錄器影像時間13：50：01至13：53：02時，系
    爭車輛靜停於惠中二街38號前慢車道處已逾3分鐘，復未見
    上、下人、客，裝卸物品之情，況且員警上前攔查時，原告
    未繫安全帶，並無保持立即行駛之意。系爭車輛既未符合道
    路交通管理處罰條例第3條第10款「車輛因上、下人、客，
    裝卸物品」、「停止時間未滿3分鐘」及「保持立即行駛之
    狀態」之臨時停車要件，即屬於「停車」。又系爭車輛以平
    行方停車格之方式停車，並佔用違規路段慢車道，已生車輛
    往來危險並造成用路人之不便，其併排停車之違規事實灼然
    至明。 
(二)原告陳稱有違反道路交通管理事件統一裁罰基準及處理細則
    第12條第1項第5款施以勸導免予舉發之情。惟此列舉規定係
    就道路交通管理處罰條例第56條第1項各款違規情事，授予
    處理違規之員警相當程度之裁量權限，尚非謂違規行為人有
    符合該條各款情事之一時員警即不得舉發。再者系爭車輛併
    排停車係違反道路交通管理處罰條例第56條第2項之規定，
    非屬處理細則第12條第1項所列舉得施以勸導取代舉發之事
    項，舉發員警即有開單舉發之義務等語，並聲明：原告之訴
    駁回。
五、本院之判斷：
(一)按「汽車臨時停車時，應依下列規定：五、不得併排臨時停
    車。」、「汽車停車時，應依下列規定：十、不得併排停車
    。」、「汽車駕駛人，臨時停車有下列情形之一者，處新臺
    幣3百元以上6百元以下罰鍰：四、……併排臨時停車。」、「
    汽車駕駛人停車時，有併排停車之情事者，處汽車駕駛人新
    臺幣2千4百元罰鍰。」道路交通安全規則第111條第1項第5
    款、第112條第1項第10款、道路交通管理處罰條例第55條第
    1項第4款、第56條第2項分別定有明文。由上可知，無論於
    「停車」或「臨時停車」時，均不得併排停放，乃因併排停
    車勢必占用原供車輛正常行駛之車道，不僅易生車輛往來危
    險，並造成合法用路人之不便，是以駕駛人有併排停車之違
    規行為即應受罰，不以事實上造成危害為必要，不限於狹隘
    或單行之路面，亦不因停放車輛之方向（斜向、垂直或平行
    ）或車輛種類而有差異，更不因其個案之特殊狀況而得免罰
    。
(二)原告雖主張並非「停車」狀態，當時車輛遂於現場繞行中準
    備要接送人員上車云云，然道路交通管理處罰條例第3條第1
    0款規定，所謂「臨時停車」，係指車輛因上、下人、客，
    裝卸物品，停止時間未滿3分鐘，保持立即行駛之狀態；第3
    條第11款規定，所謂「停車」，係指車輛停放於道路兩側或
    停車場，而不立即行駛之狀態。準此可知，臨時停車係停車
    之特殊狀態，須符合下列3要件，始構成臨時停車：一為「
    停止行駛係因上、下人、客，裝卸物品」、二為「停止時間
    未滿3分鐘」、三為「保持可立即行駛之狀態」，如欠缺其
    中任一構成要件，即應回歸適用「停車」之規定（臺中高等
    行政法院107年度交上字第58號判決參照）。查舉發機關111
    年2月22日中市警六分交字第1110016078號函復說明略以：
    「……二、旨案車輛於禁止臨時停車處所停車，尚不符合道路
    交通管理處罰條例第3條有關臨時停車，車輛因上、下人、
    客，裝卸物品，其停車時間未滿3分鐘，保持立即行駛之臨
    時停車狀態；又違反道路交通管理事件統一裁罰基準及處理
    細則第12條，關於未嚴重危害交通安全、秩序，且情節輕微
    ，以不舉發為適當者，得對其施以勸導之規定，除本條第1
    項第6款前段之違停情形以外，均非為得施以勸導之違規態
    樣……三、本案係本分局員警於110年12月28日13時53分執行
    違規取締勤務時在本市○○區○○○街00號前，發現旨案車輛違
    規併排停車(停車時間逾3分鐘)，爰依法掣單舉發。四、檢
    附員警職務報告、違規影像光碟各1份及違規案照片2張。」
    等語，以及該函檢附之員警密錄器擷圖（見本院卷第79-83
    頁）可知，畫面時間2021/12/28 13：50：01時，系爭車輛
    停放於臺中市○○區○○○街00號前，停有車輛停車格旁之慢車
    道，系爭車輛並無顯示雙黃燈，亦無上下人客或裝卸物品之
    情形，13：53：01時，時間達3分鐘，系爭車輛依舊停放於
    相同位置，其仍為無顯示雙黃燈，以及無上下人客或裝卸物
    品之狀態，縱使如原告所稱其當時在車內處於立即得行駛之
    狀態，然並未符合上開「臨時停車」之3要件，即應適用「
    停車」之規定。從而，原告將系爭車輛併排停放於停有車輛
    停車格旁之慢車道，已該當道路交通管理處罰條例第56條第
    2項之規定。原告所執上開主張，尚不足採。
(三)又依據違反道路交通管理事件統一裁罰基準及處理細則第12
    條第1項第5、6款：「行為人有下列情形之一，而未嚴重危
    害交通安全、秩序，且情節輕微，以不舉發為適當者，交通
    勤務警察或依法令執行交通稽查任務人員得對其施以勸導，
    免予舉發：五、駕駛汽車因上、下客、貨，致有本條例第五
    十五條之情形，惟尚無妨礙其他人、車通行。六、深夜時段
    （零至六時）停車，有本條例第五十六條第一項之情形。但
    於身心障礙專用停車位違規停車或停車顯有妨礙消防安全之
    虞，或妨礙其他人車通行經人檢舉者，不在此限。」，依規
    定文義應非強制執勤員警於行為人有該條款規定之事由時，
    一律不得舉發而應施以勸導方式為之，仍由執勤員警於現場
    視「有無嚴重危害交通安全、秩序」、「有無發生交通事故
    」、「是否情節輕微，以不舉發為適當」等情形，來決定採
    用「勸導」或「舉發」之處置方式。況且本件系爭車輛併排
    停車屬於道路交通管理處罰條例第56條第2項之違規態樣，
    與上開免予舉發規定不符，舉發員警並無裁量不舉發空間，
    爰依法定程序逕行舉發，在交通執法作為上並無違失或不當
    之情形。故於原告主張員警應施以勸導並填製交通違規勸導
    單，以不舉發為適當云云，不足為採。
(四)綜上所述，原告違規事證明確，被告依法所為原處分並無違
    誤，原告訴請撤銷，為無理由，應予駁回。
六、本件事證已臻明確，兩造其餘主張及陳述，經核於判決結果
    不生影響，爰不逐一論列，附此敘明。
七、本件第一審裁判費為300元，應由原告負擔，爰確定第一審
    訴訟費用額如主文第2項所示。
據上論結，本件原告之訴為無理由，依行政訴訟法第237條之7、
第98條第1項前段、第237條之8第1項，判決如主文。
中　　華　　民　　國　 111　　年　　10　　月　　25　　日
　　　　　　　　　行政訴訟庭　法　官  吳俊螢　
為正本係照原本作成。
如不服本判決，應於送達後20日內，向本院提出上訴狀，其未表
明上訴理由者，應於提出上訴後20日內向本院補提理由書（均須
按他造人數附繕本）。上訴理由應表明關於原判決所違背之法令
及其具體內容，或依訴訟資料可認為原判決有違背法令之具體事
實。
中　　華　　民　　國　 111　　年　　10　　月　　25  　日
                              書記官  王素珍